【裁判字號】    99,審易,64
【裁判日期】    990226
【裁判案由】    竊盜
【裁判全文】
臺灣高雄地方法院刑事判決              99年度審易字第64號
公  訴  人  臺灣高雄地方法院檢察署檢察官
被      告  甲○○
上列被告因竊盜案件，經檢察官提起公訴（98年度偵字第36163
號），本院以簡式審判程序審理，判決如下：
    主  文
甲○○犯電業法第一百零五條之攜帶兇器竊盜罪，累犯，處有期
徒刑捌月。扣案之鋼絲剪、斜口剪、美工刀各壹把、鋼筋鐵條貳
支及螺絲鐵條肆支均沒收。
    事  實
一、甲○○前因竊盜案件，經臺灣高等法院高雄分院以94年度上
    易字第47號判決判處有期徒刑7 月確定，復因施用毒品案件
    ，經本院以94年度簡字第1899號判決判處有期徒刑4 月確定
    ，上開二案接續執行，於民國95年2 月25日縮刑期滿執行完
    畢。詎其猶不知悔改，意圖為自己不法之所有，於民國98年
    11月27日22時20分許，騎乘其母親張陳文理所有之車牌號碼
    WFN-536 號輕型機車，行經高雄縣林園鄉○○村○○路○ 段
    路旁，持其所有、客觀上具危險性足以傷害人身體之鋼絲剪
    、斜口剪、美工刀各1 把、鋼筋鐵條2 支及螺絲鐵條4 支，
    以上開斜口剪剪斷台灣電力股份有限公司（下稱台電公司）
    供予高雄農田水利會林內抽水站抽水馬達所用之電線桿電錶
    電線，分別竊取台電公司所有之PVC 電線3 條（共長約150
    公分，價值約新臺幣【下同】720 元），及高雄農田水利會
    所有之PVC 電線4 條（長約2 公尺，價值約5,000 元），得
    手後欲變賣供己花用。嗣於同日22時35分許，在高雄縣林園
    鄉○○村○○○路300 巷53弄口，因形跡可疑為警攔檢盤查
    ，並當場扣得鋼絲剪、斜口剪、美工刀各1 把、鋼筋鐵條2
    支及螺絲鐵條4 支，而查悉上情（上開竊得之電線業已發還
    被害人）。
二、案經高雄縣政府警察局林園分局報請臺灣高雄地方法院檢察
    署檢察官偵查起訴。
    理  由
一、本件被告甲○○所犯為死刑、無期徒刑、最輕本刑為3 年以
    上有期徒刑以外之罪，其於準備程序進行中，就被訴事實為
    有罪之陳述，經本院告知簡式審判程序之旨，並聽取當事人
    之意見後，合議庭認宜進行簡式審判程序，爰依刑事訴訟法
    第273 條之1 第1 項規定，裁定由受命法官獨任進行簡式審
    判程序，合先敘明。
二、上揭事實，業據被告於本院審理時坦承不諱，核與證人即台
    電公司小港巡修課領班傅兆達、證人即高雄農田水利會林內
    抽水站看守員洪銘鴻於警詢證述情節相符，復有贓物認領保
    管單2 紙、現場照片6 張在卷可參，並有鋼絲剪、斜口剪、
    美工刀各1 把、鋼筋鐵條2 支及螺絲鐵條4 支扣案可資佐證
    。被告之自白與事實相符，自可採為認定事實之依據。從而
    ，本件事證明確，被告攜帶兇器竊盜之犯行，堪以認定。
三、論罪科刑部分：
    (一)按刑法第321 條第1 項第3 款之攜帶兇器竊盜罪，係以行
      為人攜帶兇器竊盜為其加重條件，此所謂兇器，其種類並
      無限制，凡客觀上足對人之生命、身體、安全構成威脅，
      具有危險性之兇器均屬之，且祇須行竊時攜帶此種具有危
      險性之兇器為已足，並不以攜帶之初有行兇之意圖為必要
     （最高法院79年臺上字第5253 號判例足資參照）。查本件
      被告所持用以竊盜之斜口剪、鋼絲剪、美工刀各1 把、鋼
      筋鐵條2 支及螺絲鐵條4 支，質地厚實、尖端銳利，有照
      片1 張在卷可佐，客觀上足以對人之身體造成威脅而具有
      危險性，自屬兇器無疑。
    (二)另按電業法第105 條之規定，係在保護供給電能之事業，
      並非一般之用電戶，此由該法第1 條關於立法目的之規範
      ，即得知悉。本件被告竊取之電線，部份屬於台電公司所
      有，業據證人傅兆達於警詢供證明確，係屬電業法所稱之
      一般需用供給電能之事業經營者，是上開電線性質為電業
      法所稱之電線。又電業法係以開發國家電能動力，調節電
      力供應，發展電業經營，維持合理電價，增進公共福利為
      其立法目的，且該法第105 條乃針對行為人竊盜或損壞電
      桿、電線、變壓器或其他供電設備者而設有特別處罰規定
      ，故電業法第105 條與刑法加重竊盜罪二者間當屬法規競
      合之特別關係，應優先適用前揭電業法之規定。是核被告
      竊取電線所為，係犯電業法第105 條之竊盜電線罪，而應
      依刑法第321 條第1 項第3 款之攜帶兇器竊盜罪從重處斷
      。檢察官就其所犯電業法部分，漏未論究，尚有未合，應
      予補充。又被告前有如事實欄所示犯罪科刑及執行情形，
      有上開前案紀錄表可按，其於受徒刑之執行完畢後，5 年
      內故意再犯本件有期徒刑以上之罪，為累犯，應依刑法第
      47條第1 項規定加重其刑。
    (三)本院考量被告不思循正當途徑賺取財物，持客觀上可供兇
      器使用之工具竊取電線，實有不該；另考量犯後坦承犯行
      ，所竊取之物價值非鉅（共約5,720 元），並已返還被害
      人，有贓物認領保管單2 紙在卷可稽，及其犯罪手段、情
      節等一切情狀，量處如主文所示之刑。另被告竊盜所持之
      鋼絲剪、斜口剪、美工刀各1 把、鋼筋鐵條2 支及螺絲鐵
      條4 支，屬被告所有，供本件竊盜所用之物，經被告供述
      於卷（見本院卷第18頁背面），應依刑法第38條第1 項第
      2 款規定予以沒收。
據上論斷，應依刑事訴訟法第273 條之1 第1 項、第299 條第1
項前段，電業法第105 條，刑法第11條前段、第321 條第1 項第
3 款、第38條第1 項第2 款，判決如主文。
本案經檢察官黃齡慧到庭執行職務。
中    華    民    國    99    年    2     月    26    日
                  刑事第十庭  法  官  楊佩蓉
以上正本證明與原本無異。
如不服本判決應於收受送達後10日內向本院提出上訴書狀，並應
敘述具體理由；如未敘述上訴理由者，應於上訴期間屆滿後20日
內向本院補提理由書（均須按他造當事人之人數附繕本）「切勿
逕送上級法院」。
中    華    民    國    99    年    2     月    26    日
                              書記官  陳蓉柔
附錄本案判決論罪科刑法條：
電業法第105條
竊盜或損壞電桿、電線、變壓器或其他供電設備者，依刑法之規
定從重處斷。
中華民國刑法第321條
犯竊盜罪而有左列情形之一者，處6 月以上、5 年以下有期徒刑
：
一、於夜間侵入住宅或有人居住之建築物、船艦或隱匿其內而犯
    之者。
二、毀越門扇、牆垣或其他安全設備而犯之者。
三、攜帶兇器而犯之者。
四、結夥三人以上而犯之者。
五、乘火災、水災或其他災害之際而犯之者。
六、在車站或埠頭而犯之者。
前項之未遂犯罰之。

司法院資訊處製作；財團法人民間司法改革基金會備份。
